【裁判字號】    99,上訴,145
【裁判日期】    990630
【裁判案由】    偽造文書等
【裁判全文】
臺灣高等法院高雄分院刑事判決         99年度上訴字第145號
上  訴  人
即  被  告  甲○○
選任辯護人  洪文佐律師
上列上訴人因偽造文書等案件，不服臺灣澎湖地方法院98年度訴
字第26號中華民國98年11月4 日第一審判決（起訴案號：臺灣澎
湖地方法院檢察署98年度偵字第243 號、第299 號、第300 號）
），提起上訴，本院判決如下：
    主  文
原判決關於甲○○公務員假借職務上之機會行使偽造私文書其中
二罪（即原判決犯罪事實一、(一)(二)部分）及竊盜部分（計二罪）
暨應執行刑部分，均撤銷。
甲○○公務員假借職務上之機會行使偽造私文書，足以生損害於
他人，計二罪，各處有期徒刑柒月，各如附表編號1 、2 「應沒
收物」欄所示之物，均沒收。
被訴竊盜（計二罪）部分，均無罪。
其他上訴駁回。
上開撤銷改判即公務員假借職務上之機會行使偽造私文書，足以
生損害於他人，計二罪，各處有期徒刑柒月，如附表編號1 、2
「應沒收物」欄所示之物，均沒收之部分，與上訴駁回即公務員
假借職務上之機會行使偽造私文書，足以生損害於他人（即犯罪
事實一、(三)），所處有期徒刑柒月，如附表編號3 「應沒收物」
欄所示之物沒收之部分。應執行有期徒刑壹年參月，各如附表「
應沒收物」欄所示之物，均沒收。
    事    實
一、甲○○自民國（下同）97年9 月7 日起，在行政院國軍退除
    役官兵輔導委員會澎湖縣榮民服務處（下稱澎湖縣榮民服務
    處）擔任輔導員，負責綜合業務及幫助榮民、榮眷就醫及各
    項服務照顧工作，為依據法令從事公務之公務員，又丙○○
    為其負責輔導之榮民。詎甲○○因之前積欠遠傳電信股份有
    限公司（下稱遠傳電信）、臺灣大哥大股份有限公司（下稱
    臺灣大哥大）等電信公司行動電話通話費，無法再以自己名
    義申辦行動電話門號，竟假借職務上之機會，以榮民服務處
    業務之需要，3 次向丙○○索取國民身分證、全民健康保險
    卡、印章等物，取得後，各基於行使偽造私文書以詐欺取財
    之犯意，未經丙○○許可，擅自申請下列門號及行動電話，
    供己使用：
(一)、其於97年10月24日，持丙○○前述證件、印章等物，前往遠
    傳電信屏東縣屏東鹽埔特約中心，在「行動電話申請代辦授
    權書」，其上立書人「親簽或蓋章」欄位，偽簽「丙○○」
    之署押1 枚，並盜蓋「丙○○」之印文1 枚，及在「行動電
    話/ 第三代行動電話服務申請書」，其上「申請者簽名」欄
    位及同意聲明之「申請者簽名」欄位各1 處，偽簽「丙○○
    」之署押各1 枚，並盜蓋「丙○○」之印文各1 枚後，將上
    開文件，交由不知情之遠傳電信之成年員工，用以申辦特價
    手機方案而行使，遠傳電信因而陷於錯誤，誤以為業經丙○○本人授權，而核發0000000000號行動電話門號及NOKIA 手
    機1 支，足以生損害於丙○○及遠傳電信稽核行動電話申請
    用戶之正確性。
(二)、其再次向丙○○取得前述證件、印章等物後，於98年1 月21
    日，持往苗栗縣竹南鎮○○路「憶昇通信器材庫」，在「臺
    灣大哥大行動通信業務服務申請書」，其上「申請人簽章」
    偽簽「丙○○」之署押1 枚，在「立同意書人簽章」欄位共
    兩處，每處各偽造「丙○○」之署押各1 枚後，將上開文件
    ，交由不知情之臺灣大哥大之成年員工，用以申辦特價手機
    方案而行使，臺灣大哥大因而陷於錯誤，誤以為業經丙○○
    本人授權，而核發0000000000號行動電話門號及SAMSUNG 牌
    ANYCALL 手機1 支，足以生損害於丙○○及臺灣大哥大稽核
    行動電話申請用戶之正確性。
(三)、其又向丙○○取得前述證件、印章等物後，復於98年3 月19
    日，持往澎湖縣馬公市○○路「全虹企業股份有限公司」（
    下稱全虹通信），在「全虹通信高用量開講588 手機專案-
    限24個月行動電話服務申請書」，其上「申請人簽名」欄位
    兩處，各偽簽「丙○○」之署押1 枚後，將上開文件，交由
    不知情之店員陳鈺樺以行使，全虹通信因而陷於錯誤，以為
    業經丙○○本人授權，而核發0000000000號行動電話門號，
    及NOKIA 牌6300型手機1 支，足以生損害於丙○○及全虹通
    信稽核行動電話申請用戶之正確性。
二、案經澎湖縣政府警察局及法務部調查局澎湖縣調查站移請臺
    灣澎湖地方法院檢察署檢察官偵查起訴。
    理    由
壹、證據能力部分：
    按被告以外之人（包括證人、鑑定人、告訴人、被害人及共
    同被告等）於審判外之陳述雖不符刑事訴訟法第159 條之1
    至之4 等4 條之規定，而經當事人於審判程序同意作為證據
    ，法院審酌該言詞陳述或書面陳述作成時之情況，認為適當
    者，亦得為證據，刑事訴訟法第159 條之5 第1 項定有明文
    。本判決所引下列證據，其原屬傳聞性質部分，檢察官及被
    告、辯護人均同意作為證據（見本院卷第51頁、第52頁準備
    程序筆錄），本院審酌該言詞陳述或書面陳述作成時之情況
    ，並無不法或不當情形，認為適當作為證據，依上開規定，
    有證據能力。
貳、有罪部分（即原判決公務員假借職務上之機會行使偽造私文
    書計3 罪，原審判決有罪部分）：
一、訊據上訴人即被告甲○○（下稱被告）矢口否認上開犯行，
    辯稱：伊因之前積欠臺灣大哥大、遠傳電信、中華電信手機
    電話費，無法以自己名義申辦行動電話門號，才向丙○○借
    得證件、印章申辦行動電話門號，有經過丙○○同意，並無
    犯罪云云。經查：
(一)、被告於97年10月24日，持丙○○前揭證件、印章前往遠傳電
    信屏東鹽埔特約中心，在「行動電話申請代辦授權書」、「
    行動電話/ 第三代行動電話服務申請書」簽署「丙○○」之
    署押，蓋用「丙○○」之印文，並將上開文件交由遠傳電信
    員工，遠傳電信因而核發0000000000號行動電話門號及NOKI
    A 手機1 支；又於98年1 月21日，持丙○○前揭證件、印章
    ，前往苗栗縣竹南鎮○○路「憶昇通信器材庫」，在「臺灣
    大哥大行動通信業務服務申請書」簽署「丙○○」之署押，
    將上開文件，交由不知情之臺灣大哥大之員工以行使，臺灣
    大哥大因而核發0000000000號行動電話門號，及SAMSUNG 牌
    ANYCALL 手機1 支；又於98年3 月19日，持丙○○前揭證件
    、印章，前往澎湖縣馬公市○○路全虹通信，在「全虹通信
    高用量開講588 手機專案- 限24個月行動電話服務申請書」
    申請人簽名欄位，簽署「丙○○」之署押，將上開文件，交
    由不知情之店員陳鈺樺以行使，全虹通信因而核發00000000
    00號行動電話門號，及NOKIA 牌6300型手機1 支等事實，為
    被告所不爭執，並於警詢供稱：0000000000號申請案，係因
    其認識遠傳電信屏東鹽埔特約中心人員（姓名不詳），該不
    知名女子便幫被告辦理；0000000000號手機申請案，係將丙○○之證件等交給屏東宅急便代收代辦；0000000000號手機
    之申請，申請書上「丙○○」之簽名係被告所簽（見警卷第
    12頁、第13頁），並經證人陳鈺樺在卷，復有上開申請書、
    授權書附卷可稽，及扣案之NOKIA 牌手機、SAMSUNG 牌ANYC
    ALL 手機各1 支足資佐證。被告雖辯稱：伊以丙○○名義申
    辦行動電話，係經丙○○本人同意云云。惟證人丙○○於警
    詢及原審審理中具結均證稱：伊未曾授權被告代為申請行動
    電話門號，也沒有借證件給被告甲○○辦手機……被告甲○○拿走伊證件，但沒有說是要辦手機等語（見警卷第44至46
    頁、原審卷第170 至175 頁），又由證人即全虹通信之店員
    陳鈺樺證稱：被告甲○○前來申辦手機時，自稱是華僑，自
    己沒有證件……還說辦手機的人是父親的朋友，年紀很大且
    行動不便，不能自己來辦，還說他兒子住在臺灣本島，是要
    跟兒子通電話才辦手機等語觀之（見原審卷第162 至165 頁
    ），足見被告甲○○確未徵得丙○○之同意申辦手機，否則
    何須向證人陳鈺樺隱瞞自己身分，並編造申辦手機之用途。
    從而，被告上開辯解，均為事後卸責之詞，不足採信。又公
    訴意旨認被告甲○○係以侵入丙○○住處（未具告訴），擅
    自拿取之方式取得丙○○之證件、印章，惟本院斟酌證人丙○○於原審審理時證稱：被告有拿走伊證件，也有把證件還
    給伊，伊問被告甲○○拿證件做什麼，被告甲○○發給伊1
    千元等語（見原審卷第171 至172 頁）等語，認被告甲○○
    應係以榮民服務處業務之需要為由，向丙○○索取國民身分
    證、全民健康保險卡、印章，並非以侵入住宅擅自拿取之方
    式為之，且用畢後亦有歸還，一併說明。
(二)、至於被告甲○○於原審另聲請傳訊證人即澎湖縣榮民服務處
    駕駛員夏澎山、廖正森、何建宏、周倩泓、張振偉，欲證明
    被告曾將丙○○之證件返還丙○○云云，因本院認定被告屢
    次拿取丙○○之證件等物後，亦有歸還，是以此部分並無傳
    訊證人之必要；被告於本院審理時，又聲請傳喚證人丙○○
    ，並對丙○○及被告測謊云云，因事證已臻明確，且證人丙○○於警詢及原審審理時具結均已證述明確，核無一再傳喚
    證人丙○○及對被告及證人丙○○測謊之必要。又被告提出
    其與丙○○間於98年11月所立具之和解書（見本院卷第57頁
    ），雖稱係被告向彭良彭「借用」上開證件等語，但此係雙
    方和解後所為有利於被告之說詞，被告尚難執為有利之證據
    ，均併此敘明。
(三)、綜上所述，被告甲○○確有上開3 次持丙○○之證件，冒用
    「丙○○」名義申辦門號及行動電話，致遠傳電信等電信公
    司陷於錯誤予以核發，事證明確，被告甲○○上開犯行均堪
    以認定。
二、核被告就犯罪事實(一)3 次冒用「丙○○」之名義申辦行動電
    話門號之行為，均係犯刑法第216 、210 條之行使偽造私文
    書罪及同法第339 條第1 項之詐欺取財罪。被告3 次冒用「
    丙○○」名義申辦行動電話門號時，各在申請書上偽造署押
    之行為，均為偽造私文書之階段行為，被告各該偽造私文書
    之低度行為，均應為此後行使之高度行為所吸收，均不另論
    罪。被告上開犯行，均各以一行為同時觸犯行使偽造私文書
    罪及詐欺取財罪，為想像競合犯，應從一重之行使偽造私文
    書罪處斷。公訴人雖漏未論及被告尚涉有同法第339 條第1
    項之詐欺取財罪名，但已於起訴事實敘及，且有裁判上一罪
    關係，本院仍得予以審理，附此說明。又被告係公務員，假
    借職務上之機會取得所輔導榮民之證件、印章而故意犯罪，
    均應依同法第134 條之規定，加重其刑。被告所犯3 次行使
    偽造私文書罪名，犯意各別，行為不同，應予分論併罰。
三、原審以被告犯罪事實一、(一)之3 公務員假借職務上之機會行
    使偽造私文書，罪證明確，適用刑法第216 條、第210 條、
    第339 條第1 項、第55條、第134 條、第219 條、第38條第
    1 項第3 款，刑法施行法第1 條之1 之規定，審酌被告身為
    榮民服務處輔導員，本應以謀求所輔導榮民之福祉為職責，
    反竟利用榮民年事已高、獨自一人生活、心智體力日趨退化
    之弱點而犯案，且其犯行造成榮民身心上相當程度之恐懼，
    其冒用他人名義申辦行動電話門號，紊亂社會正常交易秩序
    ，並造成丙○○及各電信公司之損失，所生危害非輕，及其
    犯後之態度等一切情狀，就上開犯罪事實一、(三)公務員假借
    職務上之機會行使偽造私文書部分，量處有期徒刑7 月，並
    以：1.如附表編號3 所示之「丙○○」簽名，均係偽造之署
    押，依刑法第219 條規定，宣告沒收。至於各該偽造之私文
    書（不含署押部分）已交付附表所示之電信公司而行使之，
    已非屬被告甲○○所有，爰不宣告沒收之。至於附表編號3
    所示之行動電話，未據扣案，且無證據證明現仍存在，為免
    執行發生困難，爰不予宣告沒收。2.又公訴人雖另聲請宣告
    沒收被告所盜蓋之「丙○○」印文，惟前開印文係被告盜用
    真正之印章所蓋，並非偽造之印文，不在刑法第219 條所定
    必須沒收之列，無庸宣告沒收。原審就此等部分認事用法核
    無違誤，量刑亦稱允當，被告上訴意旨仍執前詞否認犯罪，
    而指摘原判決此等部分不當，為無理由，應予駁回。
四、原審就被告所犯事實一、(一)(二)公務假借職務上之機會行使偽
    造私文書犯行，予以論罪科，固非無見；惟按簽名雖為署押
    之一種，而署押係指在物體上署名或簽押，用以證明一定之
    意思表示，或一定之事實者而言，如僅書寫姓名以資識別，
    而非證明一定意思表示或一定事實，且亦非表示本人簽名之
    意思者，則不生署押之問題（最高法院83年台上字第844 號
    、85年台上字第1549號判決意旨參考）。卷查「遠傳行動電
    話門號申請代辦授權書」立書人欄（詳警卷第98頁）、及「
    遠傳行動電話第三代行動電話服務申請書」申請人姓名欄（
    詳警卷第99頁）「臺灣大哥大行動通信網路業務服務申請書
    」申請人姓名欄所載「丙○○」之姓名，應僅屬識別授權人
    、申請人為何人，並非表示本人簽名之意思，不生署押問題
    ，原判決併認係被告偽造之署押，予以宣告沒收，容有未恰
    ，被告上訴意旨併否認此等部分犯行，而指摘原判決此等部
    分不當，雖不足取，但原判決此等部分既有上開可議之處，
    仍無可維持，應由本院將原判決此等部分及應執行刑部分均
    撤銷改判。爰審酌被告身為榮民服務處輔導員，本應以謀求
    所輔導榮民之福祉為職責，反竟利用榮民年事已高、獨自一
    人生活、心智體力退化之弱點，且其犯行造成榮民身心上相
    當程度之恐懼，又其冒用他人名義申辦行動電話門號，紊亂
    社會正常交易秩序，並造成丙○○及各電信公司之損失，所
    生危害非輕，及其他犯罪後態度等一切情狀，仍如原審各量
    處有期徒刑7 月，如附表編號1 、2 所示之「丙○○」簽名
    ，均係偽造之署押，依刑法第219 條規定，宣告沒收。至於
    各該偽造之私文書（不含署押部分）已交付附表所示之電信
    公司而行使之，已非屬被告所有，爰不宣告沒收之。又行動
    電話之SIM 卡可供通訊使用，且具有可轉讓性，有相當之財
    產價值，是以申請人申請後，已歸申請人所有，而非電信公
    司所有，復參照定型化契約：「……使用未滿24個月不得退
    租，違約需繳手機補貼款5,500 元」等規定（見警卷第99頁
    ），可見電信公司雖然因受詐騙而將行動電話及門號交付被
    告，，惟仍向被告收取較低廉之對價，是以如附表編號1 、
    2 所示之行動電話（含門號SIM 卡），已屬被告所有，因犯
    罪所得之物，本院仍得依刑法第38條第1 項第3 款之規定宣
    告沒收。
五、上開撤銷改判即公務員假借職務上之機會行使偽造私文書，
    足以生損害於他人，計2 罪，各判處有期徒刑7 月，各如附
    表編號1 、2 「應沒收物」欄所示之物，均沒收等部分，與
    上訴駁回即公務員假借職務之機會行使偽造私文書罪（即犯
    罪事實一、(三)），所處有期徒刑7 月，如附表編號3 「應沒
    收物」欄所示之物沒收部分，應執行有期徒刑1 年3 月，各
    如附表「應沒收物」欄所示之物，均沒收之。
參、無罪部分（即被告被訴竊盜之罪，原審判決有罪，經本院撤
    銷改判無罪部分）：
一、公訴意旨略以：被告甲○○於98年2 月間某日上午，趁乙○○外出，且大門未上鎖之機會，意圖為自己不法之所有，進
    入乙○○位於澎湖縣馬公市○○路住處之房間，竊取乙○○
    藏放在床鋪毛毯下之現金新台幣（下同）2,400 元，適乙○○返家，發覺甲○○正在翻找物品，予以質問，被告甲○○
    即藉故匆忙離去。被告甲○○又於98年3 月11日上午，以相
    同方式，意圖為自己不法之所有，進入乙○○前開住處房間
    ，竊取乙○○藏放在毛毯下之現金6,000 元、枕頭下黑皮夾
    內之4,000 元、消費券3,600 元、金戒指2 枚，適乙○○返
    家，予以質問，被告甲○○託辭尋找前次掉落之鏡片，趁隙
    離去。因認被告甲○○涉犯刑法第320 條第1 項竊盜罪之云
    云。
二、按犯罪事實應依證據認定之，無證據不得認定犯罪事實；又
    不能證明被告犯罪者應諭知無罪之判決；刑事訴訟法第154
    條第2 項、第301 條第1 項定有明文。次按認定不利於被告
    之證據須依積極證據，苟積極證據不足為不利於被告事實之
    認定，即應為有利被告之認定，更不必有何有利之證據；又
    犯罪事實之認定，應憑證據，如無相當之證據，或證據不足
    以證明，自不得以推測或擬制之方法，以為裁判之基礎（最
    高法院30年上字第816 號判例、40年台上字第86號判例參照
    ）。
三、公訴人認被告涉有此等部分被訴之竊盜犯行，係以告訴人乙○○之指訴為論據。訊據被告矢口否認有何上開被訴之竊盜
    犯行，辯稱：98年2 月間，伊係正常前往乙○○住處訪視，
    未曾偷竊；98年3 月11日下午榮民服務處開會，該日上午伊
    均在榮民服務處準備開會資料，未曾至乙○○住處云云。經
    查：
(一)、證人即告訴人乙○○於98年4 月10日警詢陳稱：「98年2 月
    11日藏於床鋪上毛毯下面現3,000 元被竊及98年2 月20日藏
    放於床鋪上毛毯下面現金2,400 元被竊」、「我『覺得可能
    』是被退撫會榮民服務處輔導員甲○○所竊」、「（你於98
    年3 月11日上午失竊何物？各放置於何處被竊？）我置於房
    間內鋪蓋在床上的毛毯下面新台幣6,000 元，另枕頭套內我
    藏有一黑色皮夾，內裝有4,000 元、消費券3,600 元、二枚
    金戒指（共重約4 錢）」（見警卷第50頁、第51頁）；而於
    98年6 月2 日檢察官訊問時陳稱：「（98年2 月）20日當天
    我去超市買東西，我『認為』甲○○趁我不在就進到我屋裡
    拿錢」、「錢不見了，我有在日曆上寫金額。我確定甲○○
    是2 月20日星期五，我也有寫在日曆上」等語，但並未提及
    98年2 月11日有被竊之情事（見243 號偵卷第75頁、第78頁
    ）；於98年7 月23日檢察官偵訊時陳稱：「（為何你記得是
    98年2 月20日和3 月11日被偷東西？）忘記了」、「（為何
    澎湖榮民服務處去訪問你時，你會拿日曆給輔導員看？…）
    因為有人通知我，有什麼東西不見，我才去翻日曆……」、
    「我確實有看到他（指甲○○）進我的房間，但幾次我忘記
    了，有的話，我都記在月曆上，甲○○去我房間找眼鏡，弄
    得房間亂七八糟，甲○○走了，我就找不到錢了」（見299
    號偵卷第96頁、第97頁）；於原審證稱：（2 月20日你日曆
    上記載2,400 元，是否你所寫？是何意思? ）是我寫的，那
    是我拿3,000 元去買菜，回家時準備把剩下的2,400 元放到
    房間裡，發現我的6,000 元不見了」、「（日曆上的2,400
    元是否你所丟掉的錢？）不是，是我去菜市場用剩下的錢」
    、「（3 月11日記載的6,000 ，是否你所寫？是何意思？）
    是我所寫，那是我向人家借錢來還人家的」「（6,000 是否
    你丟掉的錢？）不是」等語（見原審卷第157 頁）。依證人
    即告訴人乙○○之證詞，證人乙○○並未目擊被告有何竊盜
    行為，僅以其事後有失竊財物而推測係被告所為：且於98年
    6 月2 日檢察官偵訊時陳稱：錢不見了，伊都有寫在日（月
    ）曆上等情，但於原審卻證稱：98年2 月20日，日曆上記載
    2,400 元，是伊拿3,000 元去買菜，回家時準備拿剩下的2,
    400 元放到房間裡，發現我的6,000 元不見了，日曆上所寫
    2,400 元不是伊丟掉的錢，是伊去菜市場用剩下的錢；98年
    3 月11日記載的6,000 元，是伊向人家借錢來還人家的；不
    是丟掉的錢等情，其證述前後不一，在無其他佐證之下，已
    難以證人即告訴人乙○○片面之指訴遽認被告有上開被訴竊
    盜犯行。
(二)、況且，有如上述，證人乙○○於98年6 月2 日檢察官偵訊時
    證稱：確定甲○○是2 月20日星期五竊盜，我也有寫在日（
    月）曆上等語。惟經本院函查復興航空運輸股份有限公司、
    立榮航空股份有限公司、臺灣航業股份有限公司，就被告於
    98年2 月17日至同年月25日，是否有搭乘各該公司馬公至高
    雄之班機或輪船之紀錄？業據復興航空公司99年5 月4 日地
    服（國內）字第2010－0020號函檢附搭乘紀錄艙單，被告於
    98年2 月17日搭乘該公司班機自馬公回高雄，同年月25日自
    高雄回馬公（見本院卷第105 之1 頁）；立榮航空股份有限
    公司99年5 月17日立航字第20100366號函、臺灣航業股份有
    限公司99年5 月3 日台航高運字第0089號函，均函覆稱：被
    告於上開期間，並未搭乘該公司之飛機、輪船等情在卷（見
    本院卷第109 頁、第112 頁）。足見被告於98年2 月20日並
    未在馬公，由此益證證人乙○○指證被告於98年2 月20日有
    竊盜行為，與事實不符，益證難執其證述為被告論罪之依據
    。
(三)、又證人乙○○雖並證稱：其失竊金額，均在月曆上記載金額
    等語，但查卷附告訴人家中之98年2 月份、3 月份之月曆資
    料，其中似為金額之記載者，除2 月20日、3 月11月外，尚
    有多處其他日期亦有記載（見243 號卷第85頁、86頁），且
    有如上述，證人乙○○於原審又證稱其月曆上98年2 月20日
    記載之2,400 元、同年3 月11日所記載之6,000 元，並非關
    於失竊金額之紀錄，是亦難執上開月曆之記載作為被告有失
    竊財物之佐證。
(四)、又本件並未查獲證人即告訴人乙○○所稱失竊財物。
(五)、綜上所述，本件並無積極證據足以證明被告確有上開公訴人
    指訴之竊盜犯行，自屬不能證明被告此部分被訴之犯罪，自
    應諭知被告被訴竊盜之部分為無罪之判決。
五、原審未詳為推求，論處被告竊盜罪責，容有未恰，被告上訴
    意旨執此而指摘原判決此等部分不當，為有理由，應將原判
    決此等部分均撤銷改判，另諭知被告被訴竊盜部分均無罪之
    判決。
肆、被告甲○○其餘被訴經原審判決無罪部分，及同案被告洪文
    森（有罪）、何玉珍（無罪）部分均經原審判決確定在案，
    併此敘明。
據上論斷，應依刑事訴訟法第368 條、第369 條第1 項前段、第
364 條、第299 條第1 項前段，刑法216 條、第210 條、第339
條第1 項、第55條、第134 條、第219 條、第38條第1 項第3 款
，刑法施行法第1 條之1 ，判決如主文。
本案經檢察官陳宗吟到庭執行職務。
中    華    民    國    99    年    6     月    30    日
                刑事第六庭  審判長法  官  王憲義
                                  法  官  簡志瑩
                                  法  官  邱永貴
以上正本證明與原本無異。
一、行使偽造私文書部分，如不服本判決，應於收受本判決後10
    日內向本院提出上訴書狀，其未敘述上訴理由者，並得於提
    起上訴後10日內向本院補提理由書狀（均須按他造當事人之
    人數附繕本）「切勿逕送上級法院」。
二、竊盜部分，不得上訴。
中    華    民    國    99    年    6     月    30    日
                                  書記官  鄭翠芬
附錄本件判決論罪科刑法條：
刑法第216 條
行使第210 條至第215 條之文書者依偽造、變造文書或登載不實
事項或使登載不實事項之規定處斷。
刑法第210 條
偽造、變造私文書，足以生損害於公眾或他人者，處5 年以下有
期徒刑。
刑法第339 條第1 項
意圖為自己或第三人不法之所有，詐術將本人或第三人之物交付
者，處5 年以下有期徒刑、拘役、科或併科1 千元以下罰金。
附表：
被告甲○○冒用「丙○○」名義申辦行動電話門號一覽表
┌──┬────┬──────┬──────┬─────────┬──────┐
│編號│時    間│地        點│盜辦之SIM 卡│    偽造之署押    │  應沒收物  │
│    │        │            │門號及手機  │                  │            │
├──┼────┼──────┼──────┼─────────┼──────┤
│ 1  │97.10.24│遠傳電信屏東│門號00000000│「行動電話申請代辦│如左列之SIM │
│    │        │鹽埔特約中心│11及NOKIA 手│授權書」上，立書人│卡門號及手機│
│    │        │            │機1 支      │「親簽或蓋章」欄位│；及如左列之│
│    │        │            │            │偽造之「丙○○」署│偽造之署押。│
│    │        │            │            │押1 枚；「行動電話│            │
│    │        │            │            │/第 三代行動電話服│            │
│    │        │            │            │務申請書簽名」欄位│            │
│    │        │            │            │、同意聲明「申請者│            │
│    │        │            │            │簽名」之欄位，偽造│            │
│    │        │            │            │之「丙○○」之署押│            │
│    │        │            │            │各1 枚。（詳警卷第│            │
│    │        │            │            │98頁、第99頁）。  │            │
├──┼────┼──────┼──────┼─────────┼──────┤
│ 2  │98.1.21 │苗栗縣竹南鎮│門號00000000│「臺灣大哥大行動通│如左列之SIM │
│    │        │中山路「憶昇│93及SAMSUNG │信業務服務申請書」│卡門號及手機│
│    │        │通信器材庫」│牌ANYCALL 手│上，「申請人簽章」│；及如左列之│
│    │        │            │機1 支      │欄位偽造之「丙○○│偽造之署押。│
│    │        │            │            │」之署押1 枚，「立│            │
│    │        │            │            │同意書人簽章」欄位│            │
│    │        │            │            │，偽造之「丙○○」│            │
│    │        │            │            │之署押有2 處，每處│            │
│    │        │            │            │各1 枚。（詳警卷10│            │
│    │        │            │            │1 頁、第102 頁）  │            │
├──┼────┼──────┼──────┼─────────┼──────┤
│ 3  │98.3.19 │澎湖縣馬公市│門號00000000│「全虹通信高用量開│如左列偽造之│
│    │        │三民路「全虹│91及NOKIA 牌│講588手機專案-限24│署押。      │
│    │        │通信」      │6300型手機1 │個月行動電話服務申│            │
│    │        │            │支          │請書」，「申請人簽│            │
│    │        │            │            │名」欄位有2 處，每│            │
│    │        │            │            │處偽造之「丙○○」│            │
│    │        │            │            │之署押各1 枚。（詳│            │
│    │        │            │            │警卷第105 頁）    │            │
└──┴────┴──────┴──────┴─────────┴──────┘

司法院資訊處製作；財團法人民間司法改革基金會備份。
